Inventaris van de archieven van het Gerechtshof te 's-Gravenhage (1930) 1945-1979 (1986), de Raad van Beroep van de Directe Belastingen (1935) 1940-1957 en het Scheidsgerecht van de Vermogensaanwasbelasting 1949-1957
Nationaal Archief, Den Haag
- Gerechtshof te 's-Gravenhage, I
  - Stukken betreffende bijzondere onderwerpen, 2
    - Strafzaken, 2.1
      - (Economische) Enkel- en Meervoudige kamer, 2.1.1
        - Dossiers van de in hoger beroep behandelde strafzaken, welke zijn behandeld door de raadsheren van een meervoudige - of enkelvoudige kamer of het openbaar ministerie, 1932-1979; 51-651; 551 pakken
          - 1951 rolnummers 593-793, 117
          - 1951 rolnummers 1-80 (economische strafzaken), 118
          - 1952 rolnummers 1-101, 119
          - 1952 rolnummers 102-222, 120
          - 1952 rolnummers 223-360, 121
          - 1952 rolnummers 361-591, 122
          - 1952 rolnummers 592-805, 123
          - 1952 rolnummers 806-971, 124
          - 1952 rolnummers 1-127 (economische strafzaken), 125
          - 1953 rolnummers 1-169, 126
          - 1953 rolnummers 170-293, 127
          - 1953 rolnummers 294-456, 128
          - 1953 rolnummers 457-583, 129
          - 1953 rolnummers 584-704, 130
          - 1953 rolnummers 1-96 (economische strafzaken), 131
          - 1954 rolnummers 1-149, 132
          - 1954 rolnummers 150-212, 133
          - 1954 rolnummers 213-334, 134
          - 1954 rolnummers 335-366, 135
          - 1954 rolnummers 367-404, 136
          - 1954 rolnummer 405, 137
          - 1954 rolnummers 406-522, 138
          - 1954 rolnummers 523-586, 139
          - 1954 rolnummers 587-695, 140
          - 1954 rolnummers 1-80 (economische strafzaken), 141
          - 1955 rolnummers 1-140, 142
          - 1955 rolnummers 141-336, 143
          - 1955 rolnummers 337-448, 144
          - 1955 rolnummers 449-656, 145
          - 1955 rolnummers 1-65 (economische strafzaken), 146
          - 1956 rolnummers 1-129, 147
          - 1956 rolnummers 130-226, 148
          - 1956 rolnummers 227-334, 149
          - 1956 rolnummers 335-447, 150
          - 1956 rolnummers 448-554, 151
          - 1956 rolnummers 1-54 (economische strafzaken), 152
          - 1957 rolnummers 1-33, 153
            Openbaarheid beperkt tot 01-01-2033
          - 1957 rolnummers 34-93, 154
          - 1957 rolnummers 94-128, 155
          - 1957 rolnummers 129-157, 156
          - 1957 rolnummers 158-209, 157
          - 1957 rolnummers 210-257, 158
          - 1957 rolnummers 258-293, 159
          - 1957 rolnummers 294-343, 160
          - 1957 rolnummers 345-396, 161
          - 1957 rolnummers 397-448, 162
          - 1957 rolnummers 449-494, 163
          - 1957 rolnummers 495-538, 164
          - 1957 rolnummers 539-570, 165
          - 1957 rolnummers 1-49 (economische strafzaken), 166
          - 1958 rolnummers 1-40, 167
          - 1958 rolnummers 41-76, 168
          - 1958 rolnummers 77-119, 169
          - 1958 rolnummers 120-168, 170
          - 1958 rolnummers 169-203, 171
          - 1958 rolnummers 204-218, 172
          - 1958 rolnummers 219-244, 173
          - 1958 rolnummers 245-277, 174
          - 1958 rolnummers 278-305, 175
          - 1958 rolnummers 306-333, 176
          - 1958 rolnummers 334-374, 177
          - 1958 rolnummers 375-406, 178
          - 1958 rolnummers 407-449, 179
          - 1958 rolnummers 450-490, 180
          - 1958 rolnummers 491-527, 181
          - 1958 rolnummers 528-583, 182
          - 1958 rolnummers 1-50 (economische strafzaken), 183
          - 1959 rolnummers 1-45, 184
          - 1959 rolnummers 46-83, 185
          - 1959 rolnummers 84-127, 186
          - 1959 rolnummers 128-183, 187
          - 1959 rolnummers 184-246, 188
          - 1959 rolnummers 247-299, 189
          - 1959 rolnummers 300-340, 190
          - 1959 rolnummers 341-373, 191
          - 1959 rolnummers 374-410, 192
          - 1959 rolnummers 411-447, 193
          - 1959 rolnummers 448-482, 194
          - 1959 rolnummers 483-510, 195
          - 1959 rolnummers 511-540, 196
          - 1959 rolnummers 541-571, 197
          - 1959 rolnummers 1-53 (economische strafzaken), 198
          - 1960 rolnummers 1-38, 199
          - 1960 rolnummers 39-85, 200
          - 1960 rolnummers 86-129, 201
          - 1960 rolnummers 130-160, 202
          - 1960 rolnummers 161-222, 203
          - 1960 rolnummers 223-256, 204
          - 1960 rolnummers 257-300, 205
          - 1960 rolnummers 301-353, 206
          - 1960 rolnummers 354-399, 207
          - 1960 rolnummers 400-452, 208
          - 1960 rolnummers 453-498, 209
          - 1960 rolnummers 499-541, 210
          - 1960 rolnummers 1-73 (economische strafzaken), 211
          - 1961 rolnummers 1-53, 212
          - 1961 rolnummers 54-101, 213
          - 1961 rolnummers 102-152, 214
          - 1961 rolnummers 153-197, 215
          - 1961 rolnummers 198-241, 216
          - 1961 rolnummers 242-282, 217
          - 1961 rolnummers 283-317, 218
          - 1961 rolnummers 318-364, 219
          - 1961 rolnummers 365-394, 220
          - 1961 rolnummers 395-432, 221
          - 1961 rolnummers 433-466, 222
          - 1961 rolnummers 467-525, 223
          - 1961 rolnummers 1-41 (econ. strafzaken), 224
          - 1962 rolnummers 1-31, 225
            Openbaarheid beperkt tot 01-01-2038
          - 1962 rolnummers 32-84, 226
          - 1962 rolnummers 85-138, 227
          - 1962 rolnummers 139-183, 228
          - 1962 rolnummers 184-246, 229
          - 1962 rolnummers 247-312, 230
          - 1962 rolnummers 313-371, 231
          - 1962 rolnummers 372-420, 232
          - 1962 rolnummers 421-451, 233
          - 1962 rolnummers 1-62 (economische strafzaken), 234
          - 1963 rolnummers 1-79, 235
          - 1963 rolnummers 80-134, 236
          - 1963 rolnummers 135-188, 237
          - 1963 rolnummers 189-216, 238
          - 1963 rolnummers 217-279, 239
          - 1963 rolnummers 280-332, 240
          - 1963 rolnummers 333-370, 241
          - 1963 rolnummers 371-432, 242
          - 1963 rolnummers 433-469, 243
          - 1963 rolnummers 1-26 (economische strafzaken), 244
          - 1964 rolnummers 1-65, 245
          - 1964 rolnummers 66-115, 246
          - 1964 rolnummers 116-179, 247
          - 1964 rolnummers 180-231, 248
          - 1964 rolnummers 232-278, 249
          - 1964 rolnummers 279-303, 250
          - 1964 rolnummers 304-357, 251
          - 1964 rolnummers 358-385, 252
          - 1964 rolnummers 386-436, 253
          - 1964 rolnummers 437-481, 254
          - 1964 rolnummers 482-541, 255
          - 1964 rolnummers 542-565, 256
          - 1964 rolnummers 1-31 (economische strafzaken), 257
          - 1965 rolnummers 1-45, 258
          - 1965 rolnummers 46-100, 259
          - 1965 rolnummers 101-166, 260
          - 1965 rolnummers 167-224, 261
          - 1965 rolnummers 225-271, 262
          - 1965 rolnummers 272-332, 263
          - 1965 rolnummers 333-375, 264
          - 1965 rolnummers 376-410, 265
          - 1965 rolnummers 411-466, 266
          - 1965 rolnummers 467-519, 267
          - 1965 rolnummers 520-559, 268
          - 1965 rolnummers 1-36 (economische strafzaken), 269
          - 1966 rolnummers 1-37, 270
          - 1966 rolnummers 39-84, 271
          - 1966 rolnummers 85-120, 272
          - 1966 rolnummers 121-145, 273
          - 1966 rolnummers 146-212, 274
          - 1966 rolnummers 213-275, 275
          - 1966 rolnummers 276-324, 276
          - 1966 rolnummers 325-387, 277
          - 1966 rolnummers 388-453, 278
          - 1966 rolnummers 454-503, 279
          - 1966 rolnummers 504-517, 280
          - 1966 rolnummers 1-36 (economische strafzaken), 281
          - 1967 rolnummers 1-37, 282
          - 1967 rolnummers 38-70, 283
          - 1967 rolnummers 71-95, 284
          - 1967 rolnummers 96-135, 285
          - 1967 rolnummers 136-172, 286
          - 1967 rolnummers 173-211, 287
          - 1967 rolnummers 212-243, 288
          - 1967 rolnummers 244-284, 289
          - 1967 rolnummers 285-312, 290
          - 1967 rolnummers 313-355, 291
          - 1967 rolnummers 356-405, 292
          - 1967 rolnummers 406-444, 293
          - 1967 rolnummers 445-478, 294
          - 1967 rolnummers 478-519, 295
          - 1967 rolnummers 520-543, 296
          - 1967 rolnummers 544-558, 297
          - 1967 rolnummers 1-34 (economische strafzaken), 298
          - 1968 rolnummers 1-45, 299
          - 1968 rolnummers 46-90, 300
          - 1968 rolnummers 91-145, 301
          - 1968 rolnummers 146-197, 302
          - 1968 rolnummers 198-236, 303
          - 1968 rolnummers 237-277, 304
          - 1968 rolnummers 278-322, 305
          - 1968 rolnummers 323-366, 306
          - 1968 rolnummers 367-403, 307
          - 1968 rolnummers 404-459, 308
          - 1968 rolnummers 460-493, 309
          - 1968 rolnummers 494-510, 310
          - 1968 rolnummers 1-26 (economische strafzaken), 311
          - 1969 rolnummers 1-36, 312
            Openbaarheid beperkt tot 01-01-2045
          - 1969 rolnummers 37-84, 313
          - 1969 rolnummers 85-125, 314
          - 1969 rolnummers 126-170, 315
          - 1969 rolnummers 171-200, 316
          - 1969 rolnummers 201-208, 317
          - 1969 rolnummers 209-256, 318
          - 1969 rolnummers 257-296, 319
          - 1969 rolnummers 297-320, 320
          - 1969 rolnummers 321-364, 321
          - 1969 rolnummers 365-408, 322
          - 1969 rolnummers 409-452, 323
          - 1969 rolnummers 453-486, 324
          - 1969 rolnummers 487-511, 325
          - 1969 rolnummers 1-53 (economische strafzaken), 326
          - 1970 rolnummers 1-30, 327
          - 1970 rolnummers 31-67, 328
          - 1970 rolnummers 68-97, 329
          - 1970 rolnummers 98-135, 330
          - 1970 rolnummers 136-157, 331
          - 1970 rolnummers 158-199, 332
          - 1970 rolnummers 200-244, 333
          - 1970 rolnummers 245-279, 334
          - 1970 rolnummers 280-306, 335
          - 1970 rolnummers 307-340, 336
          - 1970 rolnummers 341 - 364, 337
          - 1970 rolnummers 365-399, 338
          - 1970 rolnummers 400-423, 339
          - 1970 rolnummers 424-461, 340
          - 1970 rolnummers 462-491, 341
          - 1970 rolnummers 492-526, 342
          - 1970 rolnummers 527-571, 343
          - 1970 rolnummers 572-601, 344
          - 1970 rolnummers 1-40 (economische strafzaken), 345
          - 1971 rolnummers 1-28, 346
          - 1971 rolnummers 29-73, 347
          - 1971 rolnummer 74 (deel I), 348
          - 1971 rolnummer 74 (deel II), 349
          - 1971 rolnummer 74 (deel III), 350
          - 1971 rolnummers 75-100, 351
          - 1971 rolnummers 101-120, 352
          - 1971 rolnummers 121-145, 353
          - 1971 rolnummers 146-165, 354
          - 1971 rolnummers 166-195, 355
          - 1971 rolnummers 196-229, 356
          - 1971 rolnummers 230-260, 357
          - 1971 rolnummers 261-285, 358
          - 1971 rolnummers 286-319, 359
          - 1971 rolnummers 320-349, 360
          - 1971 rolnummers 350-375, 361
          - 1971 rolnummers 376-405, 362
          - 1971 rolnummers 406-440, 363
          - 1971 rolnummers 441-465, 364
          - 1971 rolnummers 466-495, 365
          - 1971 rolnummers 496-530, 366
          - 1971 rolnummers 531-560, 367
          - 1971 rolnummers 561-589, 368
          - 1971 rolnummers 590-615, 369
          - 1971 rolnummers 616-642, 370
          - 1971 rolnummers 643-676, 371
          - 1971 rolnummers 677-715, 372
          - 1971 rolnummers 716-755, 373
          - 1971 rolnummers 756-781, 374
          - 1971 rolnummers 1-27 (economische strafzaken), 375
          - 1971 rolnummers 28-45 (economische strafzaken), 376
          - 1972 rolnummers 1-23, 377
          - 1972 rolnummers 24-66, 378
          - 1972 rolnummers 67-111, 379
          - 1972 rolnummers 112-166, 380
          - 1972 rolnummers 167-208, 381
          - 1972 rolnummers 209-256, 382
          - 1972 rolnummers 257-296, 383
          - 1972 rolnummers 297-335, 384
          - 1972 rolnummers 336-371, 385
          - 1972 rolnummers 372-410, 386
          - 1972 rolnummers 411-445, 387
          - 1972 rolnummers 446-489, 388
          - 1972 rolnummers 490-533, 389
          - 1972 rolnummers 534-580, 390
          - 1972 rolnummers 581-622, 391
          - 1972 rolnummers 623-672, 392
          - 1972 rolnummers 673-719, 393
          - 1972 rolnummers 720-758, 394
          - 1972 rolnummers 759-807, 395
          - 1972 rolnummers 808-845, 396
          - 1972 rolnummers 846-892, 397
          - 1972 rolnummers 1-35 (economische strafzaken), 398
          - 1973 rolnummers 1-49, 399
          - 1973 rolnummers 50-87, 400
          - 1973 rolnummers 88-117, 401
          - 1973 rolnummers 118-157, 402
          - 1973 rolnummers 158-199, 403
          - 1973 rolnummers 200-246, 404
          - 1973 rolnummers 247-292, 405
          - 1973 rolnummers 293-336, 406
          - 1973 rolnummers 337-377, 407
          - 1973 rolnummers 378-439, 408
          - 1973 rolnummers 440-492, 409
          - 1973 rolnummers 493-537, 410
          - 1973 rolnummers 538-583, 411
          - 1973 rolnummers 584-625, 412
          - 1973 rolnummers 626-662, 413
          - 1973 rolnummers 663-709, 414
          - 1973 rolnummers 710-737, 415
          - 1973 rolnummers 738-787, 416
          - 1973 rolnummers 788-830, 417
          - 1973 rolnummers 831-852, 418
          - 1973 rolnummers 1-26 (economische strafzaken), 419
          - 1974 rolnummers 1-26, 420
            Openbaarheid beperkt tot 01-01-2050
          - 1974 rolnummers 27-59, 421
          - 1974 rolnummers 60-86, 422
          - 1974 rolnummers 87-122, 423
          - 1974 rolnummers 123-159, 424
          - 1974 rolnummers 160-195, 425
          - 1974 rolnummers 196-218, 426
          - 1974 rolnummers 219-239, 427
          - 1974 rolnummers 240-283, 428
          - 1974 rolnummers 284-314, 429
          - 1974 rolnummers 315-349, 430
          - 1974 rolnummers 350-376, 431
          - 1974 rolnummers 377-407, 432
          - 1974 rolnummers 408-442, 433
          - 1974 rolnummers 443-470, 434
          - 1974 rolnummers 471-500, 435
          - 1974 rolnummers 501-545, 436
          - 1974 rolnummers 546-578, 437
          - 1974 rolnummers 579-607, 438
          - 1974 rolnummers 608-653, 439
          - 1974 rolnummers 654-681, 440
          - 1974 rolnummers 682-730, 441
          - 1974 rolnummers 731-766, 442
          - 1974 rolnummers 767-806, 443
          - 1974 rolnummers 807-843, 444
          - 1974 rolnummers 844-880, 445
          - 1974 rolnummers 881-917, 446
          - 1974 rolnummers 918-945, 447
          - 1974 rolnummers 946-974, 448
          - 1974 rolnummers 975-1008, 449
          - 1974 rolnummers 1009-1033, 450
          - 1974 rolnummers 1034-1051, 451
          - 1975 rolnummers 1-32, 452
          - 1975 rolnummers 33-75, 453
          - 1975 rolnummers 76-103, 454
          - 1975 rolnummers 104-144, 455
          - 1975 rolnummers 145-175, 456
          - 1975 rolnummers 196-230, 457
          - 1975 rolnummers 231-255, 458
          - 1975 rolnummers 256-299, 459
          - 1975 rolnummers 300-347, 460
          - 1975 rolnummer 348, 461
          - 1975 rolnummers 349-378, 462
          - 1975 rolnummers 379-425, 463
          - 1975 rolnummers 426-480, 464
          - 1975 rolnummers 481-514, 465
          - 1975 rolnummers 515-519, 466
          - 1975 rolnummers 520-545, 467
          - 1975 rolnummers 546-580, 468
          - 1975 rolnummers 581-607, 469
          - 1975 rolnummers 608-650, 470
          - 1975 rolnummers 651-688, 471
          - 1975 rolnummers 689-735, 472
          - 1975 rolnummers 736-768, 473
          - 1975 rolnummers 769-801, 474
          - 1975 rolnummers 802-816, 475
          - 1975 rolnummers 817-864, 476
          - 1975 rolnummers 865-915, 477
          - 1975 rolnummers 916-947, 478
          - 1975 rolnummers 948-985, 479
          - 1975 rolnummers 986-1032, 480
          - 1975 rolnummers 1033-1079, 481
          - 1975 rolnummers 1080-1104, 482
          - 1975 rolnummers 1105-1117, 483
          - 1976 rolnummers 1-43, 484
          - 1976 rolnummers 44-94, 485
          - 1976 rolnummers 95-147, 486
          - 1976 rolnummers 148-203, 487
          - 1976 rolnummer 204, 488
          - 1976 rolnummers 205-229, 489
          - 1976 rolnummers 230-277, 490
          - 1976 rolnummers 278-332, 491
          - 1976 rolnummers 333-384, 492
          - 1976 rolnummers 385-436, 493
          - 1976 rolnummers 437-473, 494
          - 1976 rolnummers 474-522, 495
          - 1976 rolnummers 523-572, 496
          - 1976 rolnummers 573-623, 497
          - 1976 rolnummers 624-659, 498
          - 1976 rolnummers 660-691, 499
          - 1976 rolnummers 692-725, 500
          - 1976 rolnummers 726-755, 501
          - 1976 rolnummers 756-789, 502
          - 1976 rolnummers 790-830, 503
          - 1976 rolnummers 831-868, 504
          - 1976 rolnummers 869-915, 505
          - 1976 rolnummers 916-958, 506
          - 1976 rolnummers 959-987, 507
          - 1976 rolnummer 988, 508
          - 1976 rolnummer 989-1032, 509
          - 1976 rolnummer 1033-1072, 510
          - 1976 rolnummers 1073-1105, 511
          - 1976 rolnummers 1106-1145, 512
          - 1976 rolnummers 1146-1187, 513
          - 1976 rolnummers 1188-1236, 514
          - 1976 rolnummers 1237-1279, 515
          - 1976 rolnummers 1280-1323, 516
          - 1976 rolnummers 1324-1357, 517
          - 1976 rolnummers 1358-1401, 518
          - 1976 rolnummers 1402-1444, 519
          - 1976 rolnummers 1445-1500, 520
          - 1977 rolnummers 1-34, 521
          - 1977 rolnummers 35-80, 522
          - 1977 rolnummers 81-116, 523
          - 1977 rolnummers 117-166, 524
          - 1977 rolnummers 167-220, 525
          - 1977 rolnummers 221-264, 526
          - 1977 rolnummers 265-313, 527
          - 1977 rolnummers 314-365, 528
          - 1977 rolnummers 366-407, 529
          - 1977 rolnummers 408-457, 530
          - 1977 rolnummers 458-506, 531
          - 1977 rolnummers 507-538, 532
          - 1977 rolnummers 539-584, 533
          - 1977 rolnummers 585-596, 534
          - 1977 rolnummers 597-641, 535
          - 1977 rolnummers 642-688, 536
          - 1977 rolnummers 689-709, 537
          - 1977 rolnummers 710-756, 538
          - 1977 rolnummers 757-814, 539
          - 1977 rolnummers 815-847, 540
          - 1977 rolnummer 848, 541
          - 1977 rolnummers 849-900, 542
          - 1977 rolnummers 901-944, 543
          - 1977 rolnummers 945-985, 544
          - 1977 rolnummers 986-1014, 545
          - 1977 rolnummers 1015-1060, 546
          - 1977 rolnummers 1061-1093, 547
          - 1977 rolnummers 1094-1122, 548
          - 1977 rolnummers 1123-1166, 549
          - 1977 rolnummers 1167-1202, 550
          - 1977 rolnummers 1203-1232, 551
          - 1977 rolnummers 1233-1265, 552
          - 1977 rolnummers 1266-1313, 553
          - 1977 rolnummers 1314-1364, 554
          - 1977 rolnummers 1365-1419, 555
          - 1977 rolnummers 1420-1465, 556
          - 1977 rolnummers 1466-1503, 557
          - 1978 rolnummers 1-43, 558
          - 1978 rolnummers 44-89, 559
          - 1978 rolnummers 90-134, 560
          - 1978 rolnummers 135-170, 561
          - 1978 rolnummers 171-203, 562
          - 1978 rolnummers 204-242, 563
          - 1978 rolnummers 243-282, 564
          - 1978 rolnummers 283-319, 565
          - 1978 rolnummers 320-355, 566
          - 1978 rolnummers 356-386, 567
          - 1978 rolnummers 387-412, 568
          - 1978 rolnummers 413-444, 569
          - 1978 rolnummers 445-471, 570
          - 1978 rolnummers 472-520, 571
          - 1978 rolnummers 521-563, 572
          - 1978 rolnummers 564-590, 573
          - 1978 rolnummers 591-620, 574
          - 1978 rolnummers 621-650, 575
          - 1978 rolnummers 651-672, 576
          - 1978 rolnummers 673-705, 577
          - 1978 rolnummers 706-730, 578
          - 1978 rolnummers 731-755, 579
          - 1978 rolnummers 756-782, 580
          - 1978 rolnummers 783-805, 581
          - 1978 rolnummers 806-819, 582
          - 1978 rolnummers 820-856, 583
          - 1978 rolnummers 857-895, 584
          - 1978 rolnummers 896-930, 585
          - 1978 rolnummers 931-955, 586
          - 1978 rolnummers 956-990, 587
          - 1978 rolnummers 991-1013, 588
          - 1978 rolnummers 1014-1035, 589
          - 1978 rolnummers 1036-1065, 590
          - 1978 rolnummers 1066-1090, 591
          - 1978 rolnummers 1091-1116, 592
          - 1978 rolnummers 1117-1171, 593
          - 1978 rolnummers 1172-1217, 594
          - 1978 rolnummers 1218-1254, 595
          - 1978 rolnummers 1255-1278, 596
          - 1978 rolnummers 1279-1308, 597
          - 1978 rolnummers 1309-1335, 598
          - 1978 rolnummers 1336-1373, 599
          - 1978 rolnummers 1374-1411, 600
          - 1978 rolnummers 1412-1462, 601
          - 1978 rolnummers 1463-1494, 602
          - 1978 rolnummers 1495-1503, 603
          - 1978 rolnummers 1504-1514, 604
          - 1978 rolnummers 1515-1552, 605
          - 1978 rolnummers 1553-1574, 606
          - 1978 rolnummers 1575-1590, 607
          - 1979 rolnummers 1-25, 608
          - 1979 rolnummers 26-53, 609
          - 1979 rolnummers 54-83, 610
          - 1979 rolnummers 84-117, 611
          - 1979 rolnummers 118-167, 612
          - 1979 rolnummers 168-200, 613
          - 1979 rolnummers 201 - 246, 614
          - 1979 rolnummers 247-278, 615
          - 1979 rolnummers 279-307, 616
          - 1979 rolnummers 308-354, 617
          - 1979 rolnummers 355-399, 618
          - 1979 rolnummers 400-457, 619
          - 1979 rolnummers 458-501, 620
          - 1979 rolnummers 502-548, 621
          - 1979 rolnummers 549-570, 622
          - 1979 rolnummers 571-604, 623
          - 1979 rolnummers 605-642, 624
          - 1979 rolnummers 643-667, 625
          - 1979 rolnummers 668-705, 626
          - 1979 rolnummers 706-745, 627
          - 1979 rolnummers 746-794, 628
          - 1979 rolnummers 795-846, 629
          - 1979 rolnummers 847-890, 630
          - 1979 rolnummers 891-933, 631
          - 1979 rolnummers 934-964, 632
          - 1979 rolnummers 965-1008, 633
          - 1979 rolnummers 1009-1031, 634
          - 1979 rolnummers 1032-1065, 635
          - 1979 rolnummers 1066-1109, 636
          - 1979 rolnummers 1110-1161, 637
          - 1979 rolnummers 1162-1219, 638
          - 1979 rolnummers 1220-1240, 639
          - 1979 rolnummers 1241-1299, 640
          - 1979 rolnummers 1300-1346, 641
          - 1979 rolnummers 1347-1403, 642
          - 1979 rolnummers 1404-1446, 643
          - 1979 rolnummers 1447-1477, 644
          - 1979 rolnummers 1478-1505, 645
          - 1979 rolnummers 1506-1543, 646
          - 1979 rolnummers 1544-1580, 647
          - 1979 rolnummers 1581-1619, 648
          - 1979 rolnummers 1620-1658, 649
          - 1979 rolnummers 1659-1695, 650
          - 1979 rolnummers 1696-1783, 651
        - Arresten, uitspraken van ter terechtzitting behandelde strafzaken, gerangschikt op datum, 1945-1979; 652-883; 232 banden
          Hoewel de arresten een volgnummer hebben, moet men deze op datum terugzoeken.
          Zie voor toegangen op deze arresten tot en met 1975 de alfabetische klappers 3-7 en voor de zaken in hoger beroep over de periode 1951-1973 inventarsinummer 50.
          De inventarisnummers 834 - 836 zijn verkeerd op datum ingebonden.
          - 1945 jul - 19 rol 68/45 - 1945 dec - 19 rol 363/45, 652
            Openbaarheid beperkt tot 01-01-2021
          - 1946 jan - 23 rol 18/45 - 1946 jun - 12 rol 230/46, 653
          - 1946 jul - 12 rol 231/46 - 1946 okt - 11 rol 555/46, 654